【裁判字號】    95,竹小,204
【裁判日期】    950529
【裁判案由】    損害賠償
【裁判全文】
臺灣新竹地方法院民事小額判決         95年度竹小字第204號
原      告  甲○○○保險股份有限公司
法定代理人  乙○○
訴訟代理人  丙○○
            陳立信
被      告  丁○○
上列當事人間請求損害賠償事件，本院於民國95年5月4日言詞辯
論終結，判決如下：
    主  文
被告應給付原告新臺幣肆萬柒仟柒佰壹拾壹元，及自民國九十五
年三月二十一日起至清償日止，按年息百分之五計算之利息。
原告其餘之訴駁回。
訴訟費用新臺幣壹仟元由被告負擔新臺幣捌佰柒拾元，餘由原告
負擔。
本判決第一項得假執行。
    事實及理由
甲、程序方面
    本件被告經合法通知，未於言詞辯論期日到場，核無民事訴
    訟法第三百八十六條各款所列情形，爰依原告聲請，由其一
    造辯論而為判決。
乙、實體方面
一、原告主張：緣被告於民國（下同）93年7月18日17時44分許
    ，駕駛車號DE-3091號自小客車，行經新竹市○○路、中和
    路口，因酒後駕車闖越紅燈、違規右轉，致側撞由原告承保
    、訴外人林璟証所駕駛之車號5615-DT號自小客車（以下簡
    稱系爭車輛）之右側部分，導致系爭車輛之右側車門等處凹
    陷受損，並經新竹市警察局交通隊第一分隊處理在案。又系
    爭車輛，係向原告投保車體損失險，事故發生時尚在保險期
    間內，經被保險人陳連城向原告為書面通知，申報出險並查
    證屬實，業經原告理賠車損必要修復費用計新臺幣（下同）
    54,7 18元（工資34,003元、零件20,715元）後，原告依保
    險法第五十三條第一項規定取得代位求償權，為此爰依民法
    第一百八十四條第一項前段、第一百九十一條之二、第一百
    九十六條及保險法第五十三條第一項規定，請求被告給付原
    告54,718元，及自起訴狀繕本送達翌日起至清償日止，按年
    息百分之5計算之利息。
二、被告未於言詞辯論期日到場，亦未提出準備書狀作何聲明或
    陳述。
三、得心證之理由：
（一）原告主張之上開事實，業經提出系爭車輛受損照片6張、
      行車執照、駕駛執照、保險估價單、統一發票、汽車險賠
      款收據暨同意書（以上均影本）各乙份為證，且經本院依
      職權向新竹市警察局交通隊第一分隊函調本件事故之道路
      交通事故現場圖、詢問筆錄、偵訊（調查）筆錄、新竹市
      ○○○道路交通事故照片黏貼紀錄表各一份在卷可憑。而
      經核，被告於處理警員詢問時，業已自承其因酒後駕車，
      影響其行車之安全，致右轉時與直行之系爭車輛發生側撞
      之情，此有前述之詢問筆錄在卷可參，準此，可認被告就
      系爭車輛之受損，確有過失甚明，其間並有相當因果關係
      。而被告經合法通知，迄未到場爭執，亦未提出任何事證
      以供本院審酌，自堪信原告上開之主張為真實。從而，原
      告主張依民法第一百八十四條第一項之規定，被告應就系
      爭車輛之受損負損害賠償責任乙節，自屬有據。
（二）按被保險人因保險人應負保險責任之損失發生，而對於第
      三人有損失賠償請求權者，保險人得於給付賠償金額後，
      代位行使被保險人對於第三人之請求權，保險法第五十三
      條第一項亦有規定。查本件車禍之發生確係被告之過失所
      致，已如前述，則被保險人就系爭車輛因本件肇事所生之
      損害，本得基於侵權行為法律關係向被告請求賠償，而原
      告既已依保險契約理賠，則原告主張依保險代位及損害賠
      償之法律關係向被告求償，自屬有據。
（三）按不法毀損他人之物者，應向被害人賠償其物因毀損所減
      少之價額，民法第一百九十六條定有明文。復按物被毀損
      時，被害人除得依民法第一百九十六條請求賠償外，並不
      排除民法第二百十三條至第二百十五條之適用，依民法第
      一百九十六條請求賠償物被毀損所減少之價額，得以修復
      費用為估定之標準，但以必要者為限（例如︰修理材料以
      新品換舊品，應予折舊），亦有最高法院77年度第9次民
      事庭會議之決議、同院60年度臺上字第1505號判決及73年
      度臺上字第1574號等判決可資參照。查，原告主張其所承
      保之系爭車輛因本件事故支出之修復費用為54,718元，其
      中工資費用為34,003元，零件費用為20,715元，已如前述
      。而就有關工資費用34,003元，因無折舊之問題，且該部
      分之支出係屬修復車子所必要，是原告其此部分本於保險
      代位之請求應全部准許。至於修車零件費用20,715元部分
      ，因係以新零件更換舊零件之零件折舊部分非屬必要費用
      ，應予扣除，依行政院所頒定之「固定資產耐用年數表」
      及「固定資產折舊率表」之規定，小客車之耐用年數為5
      年，依定率遞減法每年折舊千分之369，系爭車輛為92年
      9月1日領照使用，有原告提出之行車執照影本一件在卷可
      按，至本件肇事發生時（93年7月18日）已有10月又18日
      之使用期間，又營利事業所得稅結算申報查核準則第九十
      五條第八項規定「依固定資產提列折舊採用定率遞減法者
      ，以一年為計算單位，其使用期間未滿一年者，按實際使
      用之月數相當於全年之比例計算之，不滿一月者，以月計
      」，是系爭車輛至本件事故發生時，其之使用期間應以十
      一個月計算，故依前揭方式計算，上開零件之折舊額為70
      07元【其計算方式為︰第一年折舊應為20,715×0.369 ×
      11/12＝7007元，元以下四捨五入】，是原告所得請求之
      零件費用為13,708元（即20,000-0000＝13708元），故原
      告所得請求之車損修理費用合計為47,711元【計算方式為
      ：34,003+13,708＝47,711元】。
（四）從而，原告依保險法第五十三條保險代位及民法侵權行為
      損害賠償之法律關係請求被告賠償所受損害，在47,711元
      ，及該金額自起訴狀繕本送達被告翌日即95年3 月21日起
      至清償日止按年息百分之5計算之利息範圍內，為有理由
      ，應予准許，逾此範圍即屬無據，應予駁回。
四、本件係為被告部分敗訴之小額訴訟判決，就被告敗訴部分應
    依職權宣告假執行。
五、據上論結，原告之訴為有一部有理由，一部無理由，爰依民
    事訴訟法第四百三十六條之二十三、第四百三十六條第二項
    、第三百八十五條第一項前段、第七十九條但書、第四百三
    十六條之十九第一項、第四百三十六條之二十，判決如主文
    。
中    華    民    國    95    年    5     月    29    日
                  新竹簡易庭    法  官  鄭政宗
以上正本係照原本作成。
如對本判決上訴，非以其違背法令為理由不得為之，且須於判決
送達後20日內以上訴狀記載上訴理由向本院提出上訴狀。
中    華    民    國    95    年    5     月    29    日
                                書記官  蔣淑君


司法院資訊處製作；財團法人民間司法改革基金會備份。
